【裁判字號】    99,訴,28
【裁判日期】    990128
【裁判案由】    毒品危害防制條例
【裁判全文】
臺灣板橋地方法院刑事判決                99年度訴字第28號
公  訴  人  臺灣板橋地方法院檢察署檢察官
被      告  甲○○
上列被告因違反毒品危害防制條例案件，經檢察官提起公訴（98
年度毒偵字第9041號），本院依簡式審判程序，判決如下：
    主  文
甲○○施用第一級毒品，累犯，處有期徒刑玖月；又施用第二級
毒品，累犯，處有期徒刑伍月；應執行有期徒刑壹年。
    事  實
一、甲○○：(一)於民國93年間，因施用毒品案件，經臺灣新竹地
    方法院以93年度毒聲字第235 號裁定送觀察、勒戒後，認無
    繼續施用毒品傾向，於93年11月26日執行完畢釋放出所，復
    經臺灣新竹地方法院檢察署檢察官以93年度毒偵字第457 號
    為不起訴處分確定；(二)於同年間，又因竊盜案件，經臺灣新
    竹地方法院以93年度竹北簡字第50號判決判處有期徒刑6 月
    確定，送監執行於94年1 月5 日縮刑期滿執行完畢；(三)於94
    年間，因施用毒品案件，經臺灣桃園地方法院以94年度訴字
    第1484號判決分別判處有期徒刑9 月、5 月，應執行有期徒
    刑1 年確定；(四)於同年間，因竊盜案件，經臺灣新竹地方法
    院以94年度易字第481 號判決判處有期徒刑10月確定；上開
    (三)、(四)所示之三罪刑，復經臺灣桃園地方法院以95年度聲字
    第2219號裁定定應執行有期徒刑1 年9 月確定，送監執行於
    96年6 月22日縮短刑期假釋出監，於96年7 月17日假釋縮刑
    期滿，其未執行之刑，已執行完畢論。
二、詎其猶不知悔改，於前開(一)所示之觀察、勒戒執行完畢釋放
    後5 年內，復分別基於施用第一級毒品海洛因、第二級毒品
    甲基安非他命之犯意，於98年11月4 日（起訴書誤繕為98年
    10月4 日）下午某時許，在臺北縣永和市○○路○ 段28號之
    居所，將第一級毒品海洛因以清水稀釋後，以針筒注射之方
    式，再將第二級毒品甲基安非他命置於吸食器上，用火燒烤
    吸聞所生煙霧之方式，分別施用第一級毒品海洛因、第二級
    毒品甲基安非他命各1 次；嗣於翌日（即98年11月5 日）15
    時20分許，在臺北市○○區○○路135 號前為警查獲，並經
    採集其尿液送驗，始悉上情。
三、案經臺北市政府警察局萬華分局移送臺灣板橋地方法院檢察
    署檢察官偵查起訴。
   理  由
一、本案被告甲○○所犯係死刑、無期徒刑、最輕本刑為3 年以
    上有期徒刑或高等法院管轄第一審案件以外之罪，其於準備
    程序中就被訴事實為有罪之陳述，經本院告知簡式審判程序
    之旨，並聽取檢察官、被告之意見後，經合議庭裁定由受命
    法官獨任進行簡式審判程序，合先敘明。
二、上揭犯罪事實，業據被告於本院審理時坦承不諱，且被告為
    警查獲後所排放之尿液，經採樣送請臺灣尖端先進生技醫藥
    股份有限公司，先以EIA 酵素免疫分析法初步檢驗，再以GC
    /MS 氣相層析質譜儀法確認檢驗，均呈鴉片類（嗎啡）及甲
    基安非他命陽性反應之情，有該公司98年11月18日濫用藥物
    檢驗報告1 紙在卷足參（見偵查卷第9 頁），足認被告自白
    與事實相符，堪以採信。再被告有如事實一之(一)所示之觀察
    、勒戒執行完畢之情，有臺灣高等法院被告前案紀錄表在卷
    可佐，顯見其係於上開觀察、勒戒執行完畢釋放後，5 年內
    再犯施用第一、二級毒品之罪甚明。本案事證明確，被告犯
    行堪以認定，應依法論科。
三、查海洛因、甲基安非他命係毒品危害防制條例第2 條第2 項
    第1 款、第2 款所稱之第一、二級毒品。核被告施用第一級
    毒品海洛因、第二級毒品甲基安非他命之行為，係犯同條例
    第10條第1 項之施用第一級毒品罪及同條第2 項之施用第二
    級毒品罪。被告施用第一、二級毒品之時間乃係98年11月4
    日下午某時許，業據被告警詢、偵查中供明在卷，起訴書誤
    繕為98年10月4 日下午某時許，尚有誤會，應予更正。又被
    告施用第一、二級毒品前後，分別持有第一、二級毒品之低
    度行為，皆為施用之高度行為所吸收，均不另論罪。被告有
    如事實一之(二)至(四)所示之犯罪科刑及執行情形，有臺灣高等
    法院被告前案紀錄表在卷可稽，其於上開有期徒刑執行完畢
    後5 年內，故意再犯本案有期徒刑以上之二罪，均為累犯，
    皆應依刑法第47條第1 項之規定，加重其刑。被告所犯上開
    二罪間，犯意各別，罪名互異，應分論併罰。爰審酌被告前
    因施用毒品，獲得不起訴處分之寬典，仍無法戒絕毒癮，再
    次漠視法令禁制而犯本罪，惟其施用毒品所生危害，實以自
    戕身心健康為主，對於他人生命、身體、財產等法益，尚無
    明顯而重大之實害，兼衡其犯罪後坦承犯罪，已知悔悟等一
    切情狀，分別量處如主文所示之刑，並合併定其應執行刑，
    以示懲儆。
據上論斷，應依刑事訴訟法273 條之1 第1 項、第299 條第1 項
前段，毒品危害防制條例第10條第1 項、第2 項，刑法第11條前
段、第47條第1 項、第51條第5 款，判決如主文。
本案經檢察官高智美到庭執行職務。
中    華    民    國    99    年    1     月    28    日
                  刑事第十九庭  法  官  鄧雅心
以上正本證明與原本無異。
如不服本判決應於收受判決後10日內向本院提出上訴書狀，並應
敘述具體理由。其未敘述上訴理由者，應於上訴期間屆滿後20日
內向本院補提理由書（均須按他造當事人之人數附繕本）「切勿
逕送上級法院」。
                                書記官  王小芬
中    華    民    國    99    年    1     月    28    日
附錄本案論罪科刑法條
毒品危害防制條例第十條
施用第一級毒品者，處六月以上五年以下有期徒刑。
施用第二級毒品者，處三年以下有期徒刑。

司法院資訊處製作；財團法人民間司法改革基金會備份。
